臺灣高雄地方法院刑事判決　　　　　　100年度易緝字第100號
公　訴　人　臺灣高雄地方法院檢察署檢察官
被　　告　　徐育祥
上列被告因竊盜案件，經檢察官提起公訴（99年度偵字第23961
號），本院判決如下：
    主  文
徐育祥共同犯竊盜罪，累犯，處有期徒刑陸月，如易科罰金，以
新臺幣壹仟元折算壹日。
    事  實
一、徐育祥曾因竊盜案件，經本院以民國98年度審易字第393 號
    判決判處有期徒刑4 月，上訴後，經臺灣高等法院高雄分院
    以98年度上易字第312 號判決駁回上訴，而告確定，於98年
    11月8 日縮短刑期執行完畢。詎徐育祥仍不知警惕，於99年
    5 月14日晚間某時許，利用向友人張勇財借宿位在高雄縣美
    濃鎮（現改制為高雄市美濃區○○○路○段97巷27號住處之
    機會，竟與林家惠（綽號「小琪」，另經檢察官偵結起訴）
    共同意圖為自己不法所有之犯意聯絡，於99年5 月15日上午
    某時，在張永財前揭住處供其2 人暫住之房間內，推由林家
    惠下手竊取張勇財之女張秀萍所有、置於房間抽屜內之Sony
    牌（價值新台幣【下同】19,000元）及BenQ牌（價值5,000
    元）數位相機各1 台。得手後，放入林家惠隨身之皮包內，
    一同離去，並將前揭相機變賣，得款2,000 元朋分花用殆盡
    。嗣因張秀萍返家，發現相機遭竊，乃報警處理，而查獲上
    情。
二、案經張秀萍訴由高雄縣政府警察局旗山分局（現改制為高雄
    市政府警察局旗山分局）報告臺灣高雄地方法院檢察署檢察
    官偵查起訴。
    理  由
一、證據能力部分：
    按被告以外之人於審判外之言詞或書面陳述，除法律有規定
    者外，不得作為證據。又被告以外之人於審判外之陳述，雖
    不符前4 條之規定，而經當事人於審判程序同意作為證據，
    法院審酌該言詞陳述或書面陳述作成時之情況，認為適當者
    ，亦得為證據。當事人、代理人或辯護人於法院調查證據時
    ，知有第159 條第1 項不得為證據之情形，而未於言詞辯論
    終結前聲明異議者，視為有前項之同意，刑事訴訟法第159
    條第1 項、第159 條之5 第1 項、第2 項分別定有明文。查
    本案認定事實所引用之卷證資料，除原已符同法第159 條之
    1 至第159 條之4 規定及法律另有規定等傳聞法則例外規定
    ，而得作為證據外，其餘卷證資料，並無證據證明係公務員
    違背法定程序所取得，而檢察官、被告等於本院審理時，均
    不爭執其證據能力，且本院審酌前揭證據作成時之情況，並
    無違法取證之瑕疵，亦認以之作為證據為適當，是本件有關
    被告以外之人於審判外之言詞或書面陳述等供述證據，依前
    揭法條意旨，自均得為證據。
二、上開事實，業據被告徐育祥於本院審理中坦承不諱（見易緝
    卷第52頁），核與證人張勇財於警詢及偵查中（見偵卷第4
    至5 、49至50、79頁）、證人張秀萍於警詢中（見偵卷第6
    至7 頁）、證人林家惠、曾貴欽於本院審理中（見易緝卷第
    47至49頁）之證述相符。此外，並有指認被告徐育祥之照片
    、受理刑事案件報案三聯單、現場蒐證照片在卷可參（見偵
    卷第15至17），足認被告之任意性自白與事實相符，而堪採
    信。從而，本件事證明確，被告竊盜犯行堪以認定，應依法
    論科。
三、核被告徐育祥所為，均係犯刑法第320 條第1 項之竊盜罪。
    被告與林家惠有犯意聯絡、行為分擔，為共同正犯。又被告
    有如事實欄所載之前科紀錄，於98年11月8 日縮短刑期執行
    完畢之事實，有臺灣高等法院被告前案紀錄表在卷可佐，其
    受有期徒刑之執行完畢後，5 年內故意再犯本件有期徒刑以
    上之罪，為累犯，應依刑法第47條第1 項規定，加重其刑。
    爰審酌被告正值青年，擁有工作能力，不思以正當方法取得
    財物，竟貪圖私慾，破壞他人對財產權之支配，尚未與被害
    人張秀萍和解，賠償其損害，行為顯然可議；惟考以被告終
    能坦承犯行，態度尚可，被害人所生損害尚非甚鉅等一切情
    狀，量處如主文所示之刑；另衡酌被告自稱其學歷為高職畢
    業，擔任聯結車司機等情，諭知如主文所示之易科罰金折算
    標準，以資懲儆。
據上論斷，應依刑事訴訟法第299 條第1 項前段，刑法第320 條
第1 項、第41條第1 項前段、第47條第1 項，刑法施行法第1 條
之1 ，判決如主文。
本案經檢察官張媛舒到庭執行職務
中    華    民    國    100   年    11     月    24    日
                  刑事第五庭  法  官  方錦源
以上正本證明與原本無異。
如不服本判決，應於收受判決後10日內向本院提出上訴書狀，並
應敘述具體理由。其未敘述上訴理由者，應於上訴期間屆滿後20
日內向本院補提理由書( 均須按他造當事人之人數附繕本) 「切
勿逕送上級法院」。
中    華    民    國    100   年    11     月    24    日
                              書記官  王珮樺
附錄本判決論罪之法條：
刑法第320 條第1 項
意圖為自己或第三人不法之所有，而竊取他人之動產者，為竊盜
罪，處5 年以下有期徒刑、拘役或500 元以下罰金。